【裁判字號】    94,簡上,82
【裁判日期】    950111
【裁判案由】    毒品危害防制條例
【裁判全文】
臺灣桃園地方法院刑事判決              94年度簡上字第82號
上  訴  人  臺灣桃園地方法院檢察署檢察官
被      告  甲○○（原名洪文彬）
上列上訴人因被告違反毒品危害防制條例案件，不服本院簡易庭
94年1 月26日94年度桃簡字第157 號第一審刑事簡易判決（聲請
簡易判決處刑案號：93年度毒偵字第3462號），及移送併案審理
（臺灣桃園地方法院檢察署94年度毒偵字第1200號、第2862號，
臺灣嘉義地方法院檢察署94年度毒偵字第968 號），提起上訴，
本院管轄之第二審合議庭判決如下：
    主  文
原判決撤銷。
甲○○連續施用第二級毒品，處有期徒刑陸月，如易科罰金，以
佰元折算壹日。扣案第二級毒品甲基安非他命壹小包（毛重零
點伍公克）、安非他命貳小包（合計毛重零點陸公克）均沒收銷
燬之，扣案塑膠袋柒個、吸食器肆個、吸管壹支，均沒收。
    事  實
一、甲○○（原名洪文彬，以下逕稱甲○○）前因施用毒品案件
    ，經臺灣嘉義地方法院以八十八年度毒聲字第五七七號裁定
    送觀察、勒戒結果，認無繼續施用毒品之傾向，由臺灣嘉義
    地方法院檢察署檢察官以八十八年度偵字第二七０六號為不
    起訴處分確定。又因施用毒品案件，經臺灣嘉義地方法院以
    八十九年度毒聲字第四二五號裁定送觀察、勒戒後，認無繼
    續施用毒品之傾向，於民國九十年四月二十六日執行完畢釋
    放，並由臺灣嘉義地方法院檢察署檢察官以九十年度毒偵緝
    字第五四號為不起訴處分確定在案。
二、詎甲○○仍無法戒斷毒癮，復基於施用第二級毒品安非他命
    之概括犯意，於前揭觀察、勒戒執行完畢釋放後五年內，自
    九十三年八月九日上午七時許起，至九十四年七月二十九日
    晚間六時許止，連續在其位於桃園縣桃園市○○路○段六十
    三之二號十六樓、嘉義縣朴子市崁後里四十五號等住處，或
    嘉義縣東石鄉「惠生加油站」、桃園縣桃園市○○路某加油
    站、桃園縣桃園市「新光三越」地下四樓之廁所等處，以將
    安非他命置於吸食器內點火燒烤，俾吸食其煙氣之方式，施
    用第二級毒品安非他命，約每一、二個星期施用一次。嗣先
    後於(1)九十三年八月九日中午十二時許，為警在桃園縣桃園
    市○○○街與民光路口處查獲，當場並扣得第二級毒品甲基
    安非他命一小包（屬安非他命類毒品，毛重０點五公克），
    甲○○所有供施用安非他命所用之塑膠袋四個、吸食器二個
    ；(2)九十三年十一月三十日晚間九時許，為警在甲○○位於
    桃園縣桃園市○○路○段六十三之二號十六樓之住處查獲，
    當場並扣得甲○○所有供施用安非他命所用之塑膠袋三個、
    吸食器一個；(3)九十四年三月二十四日晚間七時二十分許，
    因另涉他案為警查獲後，經警採集其尿液送驗結果，呈安非
    他命類陽性反應；(4)九十四年七月二十九日晚間七時五十分
    許，在嘉義縣東石鄉圍潭村四十七之一號前為警查獲，當場
    並扣得第二級毒品安非他命二小包（合計毛重０點六公克）
    ，甲○○所有供施用安非他命所用之吸管一支、吸食器一組
    。
三、案經桃園縣政府警察局桃園分局移送臺灣桃園地方法院檢察
    署檢察官偵查後，聲請以簡易判決處刑，及移送併案審理。
    理  由
一、訊據被告甲○○坦承於上揭時間、地點，連續施用第二級毒
    品安非他命之犯行不諱，且被告先後於九十三年八月九日、
    十一月三十日及九十四年三月二十四日、七月二十九日四次
    為警查獲，經警分別採集其尿液送驗結果，均呈安非他命陽
    性反應，亦有昭信科技顧問股份有限公司、臺灣尖端先進生
    技醫藥股份有限公司及臺灣檢驗科技股份有限公司出具之尿
    液檢驗報告並相應之被採尿人姓名編號對照表共四份附卷可
    稽（臺灣桃園地方法院檢察署九十三年度毒偵字第三四六二
    號卷第十頁、第三十九頁，臺灣桃園地方法院檢察署九十四
    年度毒偵字第一二００號卷第十頁、第十一頁，臺灣桃園地
    方法院檢察署九十四年度毒偵字第二八六二號卷第十二頁、
    第十三頁，嘉義縣警察局刑案偵查卷未編頁、本院卷未編頁
    ）。此外，復有第二級毒品甲基安非他命一小包（毛重０點
    五公克）、安非他命二小包（合計毛重０點六公克）、塑膠
    袋七個、吸食器四個、吸管一支扣案可資佐證。足認被告前
    開自白與事實相符，可以採信。另查，被告前因施用毒品案
    件，經臺灣嘉義地方法院以八十八年度毒聲字第五七七號裁
    定送觀察、勒戒結果，認無繼續施用毒品之傾向，經臺灣嘉
    義地方法院檢察署檢察官以八十八年度偵字第二七０六號為
    不起訴處分確定，又因施用毒品案件，經臺灣嘉義地方法院
    以八十九年度毒聲字第四二五號裁定送觀察、勒戒後，認無
    繼續施用毒品之傾向，於九十年四月二十六日執行完畢釋放
    ，並由臺灣嘉義地方法院檢察署檢察官以九十年度毒偵緝字
    第五四號為不起訴處分確定等情，有被告之臺灣高等法院被
    告前案紀錄表一份在卷可考。綜上，本件事證明確，被告於
    前揭觀察、勒戒執行完畢釋放後五年內，再次施用第二級毒
    品之犯行，已堪認定，應依法論科。
二、核被告甲○○所為，係犯毒品危害防制條例第十條第二項之
    施用第二級毒品罪。被告為施用而持有第二級毒品安非他命
    、甲基安非他命，持有之低度行為為施用之高度行為所吸收
    ，不另論罪。被告多次施用第二級毒品，時間緊接，所犯構
    成要件相同罪名，顯係基於概括犯意而反覆為之，為連續犯
    ，應依刑法第五十六條規定以一罪論，並加重其刑。聲請簡
    易判決處刑意旨雖僅敘及被告於九十三年八月九日該次施用
    毒品安非他命之犯行，未敘及被告自該日之後起至九十四年
    七月二十九日止之間，多次施用毒品安非他命之事實，惟該
    部分事實與已起訴部分之事實間，有連續犯裁判上一罪之關
    係，本院自得併予審酌。
三、原審據以論罪科刑，雖非無見，惟未及斟酌被告自九十三年
    八月九日之後起，至九十四年七月二十九日之間之施用第二
    級毒品犯行，尚有違誤。上訴意旨執此指摘原判決不當，為
    有理由，應由本院予以撤銷改判。爰審酌被告已因施用毒品
    安非他命，而經二次觀察、勒戒後，仍無法戒斷毒癮，又再
    犯本件施用毒品犯行，甚且期間四度為警查獲，仍不知悔改
    ，不僅浪費國家司法資源，且可見其毒癮甚深，單純治療已
    難期成效，而有科以刑罰之必要，惟施用毒品本質上究屬自
    戕行為，並未對社會造成直接危害，反社會性較低，被告犯
    後並已坦承犯行，態度尚稱良好等一切情狀，量處如主文所
    示之刑，並諭知易科罰金之折算標準，以示懲儆。扣案第二
    級毒品甲基安非他命一小包（毛重０點五公克）、安非他命
    二小包（合計毛重０點六公克）均為第二級毒品，應依毒品
    危害防制條例第十八條第一項前段規定沒收銷燬之。扣案之
    塑膠袋共七個、吸食器共四個、吸管一支，均為被告所有，
    且係供其施用安非他命所用之物，此經被告陳明在卷（本院
    九十四年十二月二十八日筆錄），併依刑法第三十八條第一
    項第二款規定宣告沒收。
據上論斷，應依刑事訴訟法第四百五十五條之一第一項、第三項
、第三百六十九條第一項前段、第三百六十四條、第二百九十九
條第一項前段，毒品危害防制條例第十條第二項、第十八條第一
項前段，刑法第十一條、第五十六條、第四十一條第一項前段、
第三十八條第一項第二款，罰金罰鍰提高標準條例第二條，判決
如主文。
本案經檢察官楊挺宏到庭執行職務。
中    華    民    國    95    年    1     月    11    日
                    刑事第八庭  審判長法  官  曾家貽
                                      法  官  魏于傑
                                      法  官  陳彥宏
上列正本證明與原本無異。
不得上訴。
                                      書記官  翁其良
中    華    民    國    95    年    1     月    11    日
附錄本案論罪科刑法條全文：
毒品危害防制條例第十條
施用第一級毒品者，處六月以上五年以下有期徒刑。
施用第二級毒品者，處三年以下有期徒刑。


司法院資訊處製作；財團法人民間司法改革基金會備份。
